zh-CN: 服饰与配饰 > 服装 > 运动服装 > 运动服上衣: 打底上衣; 短款上衣; T 恤; 无袖衫
hr-HR: Odjeća i modni dodaci > Odjeća > Sportska odjeća > Sportski topovi: Majice osnovnog sloja; Kratke majice; Majice kratkih rukava; Majice bez rukava
lt-LT: Apranga ir aksesuarai > Drabužiai > Drabužiai aktyviai veiklai > Viršutinės dalies drabužiai aktyviai veiklai: Apatinio sluoksnio viršutiniai drabužiai; Pilvo nedengiantys marškinėliai; Marškinėliai; Berankoviai marškinėliai
fi: Vaatteet ja asusteet > Vaatteet > Urheiluvaatteet > Urheilupaidat: Aluskerraston paidat; Napapaidat; T-paidat; Tankkitopit
da: Tøj og tilbehør > Tøj > Sportstøj > Sportstrøjer: Baselayer-toppe; Crop tops; T-shirts; Tanktops
de: Bekleidung & Accessoires > Bekleidung > Sportbekleidung > Sport-Tops: Baselayer-Oberteile; Crop-Tops; T-Shirts; Tanktops
fr: Vêtements et accessoires > Vêtements > Vêtements fitness et sports > Hauts de sport: Hauts de première couche; Crop tops; T-shirts; Débardeurs
ro-RO: Îmbrăcăminte și accesorii > Îmbrăcăminte > Îmbrăcăminte sport > Topuri sport: Topuri funcționale; Top scurt; Tricouri; Maiouri
cs: Oblečení a doplňky > Oblečení > Sportovní oblečení > Sportovní topy: Horní díly základní vrstvy; Zkrácené topy; Trička; Tílka
pt-PT: Acessórios e vestuário > Vestuário > Roupa desportiva > Tops desportivos: Tops de camada base; Tops curtos; T-shirts; Camisolas de manga cava
it: Abbigliamento e accessori > Abbigliamento > Abbigliamento sportivo > Top sportivi: Maglie primo strato; Top corti; T-shirt; Canotte
tr: Kıyafet ve Aksesuarlar > Giyim Eşyaları > Spor Kıyafetler > Spor Üst: İçlik üstleri; Crop Top; Tişörtler; Tank Top
pl: Ubrania i akcesoria > Odzież > Ubrania sportowe > Topy sportowe: Koszulki z warstwy bazowej; Crop topy; T-shirty; Koszulki na ramiączkach
hu: Ruházat és kiegészítők > Ruházat > Sportruházat > Sportfelsők: Aláöltöző felsők; Crop topok; Pólók; Ujjatlan felsők
bg-BG: Облекло и аксесоари > Облекло > Ежедневно спортно облекло > Ежедневни спортни горнища: Горнища за базов слой; Скъсени блузи; Тениски; Потници
ko: 의류/액세서리 > 의류 > 운동복 > 운동복 상의: 베이스 레이어 상의; 크롭탑; 티셔츠; 탱크탑
vi: Quần áo & Phụ kiện > Quấn áo > Quần áo thể thao > Áo thể thao: Áo lót trong; Áo croptop; Áo thun; Áo ba lỗ
en: Apparel & Accessories > Clothing > Activewear > Activewear Tops: Base Layer Tops; Crop Tops; T-Shirts; Tank Tops
ja: ファッション・アクセサリー > 衣料品 > スポーツウェア > スポーツウェアトップス: ベースレイヤートップス; クロップトップス; Tシャツ; タンクトップ
el: Ένδυση και αξεσουάρ > Ενδύματα > Αθλητικά ενδύματα > Αθλητικά μπλουζάκια: Ισοθερμικές μπλούζες; Κοντά μπλουζάκια; Κοντομάνικα μπλουζάκια; Μπλούζες χωρίς μανίκια
sk-SK: Oblečenie a doplnky > Oblečenie > Funkčné oblečenie > Funkčné topy: Vrchné diely spodnej bielizne; Crop topy; Tričká; Tielka
sl-SI: Oblačila in dodatki > Oblačila > Športna oblačila > Športni zgornji deli: Osnovna plast Zgornji deli; Kratki topi; Kratke majice; Majice brez rokavov
zh-TW: 服飾與配件 > 衣著 > 運動服 > 運動上衣: 內搭上衣; 短版上衣; T 恤; 無袖背心
sv: Kläder och accessoarer > Klädsel > Träningskläder > Träningstoppar: Underställströjor; Crop-toppar; T-shirts; Linnen
pt-BR: Vestuário e acessórios > Roupas > Roupas esportivas > Tops esportivos: Blusas segunda pele; Tops crop; Camisetas; Regatas
th: เสื้อผ้าและเครื่องประดับ > เสื้อผ้า > ชุดสำหรับเล่นกีฬา > เสื้อออกกำลังกาย: เสื้อเบสเลเยอร์; เสื้อครอป; เสื้อยืด; เสื้อกล้าม
ru: Одежда, обувь и аксессуары > Одежда > Спортивная одежда > Спортивные топы и футболки: Топы базового слоя; Топы; Футболки; Майки
es: Ropa y accesorios > Prendas de vestir > Ropa deportiva > Tops deportivos: Camisetas de capa base; Tops cortos; Camisetas de manga corta; Camisetas sin mangas
nb: Klær og tilbehør > Klesplagg > Treningsklær > Treningsklær topper: Baselagsoverdeler; Korte topper; T-skjorter; Singleter
nl: Kleding en accessoires > Kleding > Kleding voor actieve bezigheden > Tops voor actieve bezigheden: Ondershirts; Croptops; T-shirts; Tanktops